---
title: "MORTALITAT I HEMODIALISI"
author: "Jordi Real"
date: "`r format(Sys.time(), '%d %B, %Y')`"
output:
  html_document:
    df_print: paged
  word_document: default
---

```{r setup, include=FALSE}
knitr::opts_chunk$set(echo = TRUE)


rm(list=ls())
memory.size(max=40000)

# Càrrega de libreries 
library(compareGroups)

# Carrega d'objectes

load("output_MDORIA_v3.Rdata")


```

## Objectives and Hypotheses: 

## OBJETIVOS

OBJECTIUS DE L’ESTUDI.
S'estudia la mortalitat i les seves causes en la grup de pacients amb diabetis amb i sense peu diabètic (descripció basal: Biomed Res Int. 2016;2016:7217586) en el seguiment a més de 5 anys, i la seva comparació amb la dels pacients sense diabetis en la població en tractament renal susbstitutiu amb hemodiàlisi del territori de Lleida. S'analitzaran els factors pronòstics. Com a objectius secundaris, s'investigaran també altres esdeveniments rellevants pel pacient: esdeveniments cardiovasculars, hospitalització, noves úlceres de peu diabètic, i amputacions.

***

# Descriptiu basal i per grups   

```{r, message=FALSE, warning=FALSE, include=T, echo=FALSE,size="huge"}

export2md(T0, caption = "Característiques basals dels pacients globals")

export2md(T1.1, caption = "Característiques segons Peu diabetic (Úlcera o amputació o Artper)")

export2md(T1.2, caption = "Característiques segons Peu diabetic (Úlcera o amputació)")

export2md(T1.3, caption = "Característiques segons antecedents arteriopatia perifèrica")


```


# Incidencia acumulada d'events per grups  ----------------- 

```{r, message=FALSE, warning=FALSE, include=T, echo=FALSE,size="huge"}

export2md(T2.1, caption = "Events per grups: Peu diabetic (Úlcera / amputació/Artper)")

export2md(T2.2, caption = "Events per grups: Peu diabetic (Úlcera / amputació)")

export2md(T2.3, caption = "Events per grups: Peu diabetic (Artper)")

```


# Mortalitat durant el seguiment per característiques basals (Total població)

```{r, message=FALSE, warning=FALSE, include=T, echo=FALSE,size="huge"}


export2md(T3.1, caption = "Mortalitat segons característiques basals (IA i HR)")


```

