---
title: "MORTALITAT I HEMODIALISI"
author: "Jordi Real"
date: "`r format(Sys.time(), '%d %B, %Y')`"
output:
  html_document:
    df_print: paged
    toc: TRUE
  word_document: default
---

```{r setup, include=FALSE}
knitr::opts_chunk$set(echo = TRUE)


rm(list=ls())
# memory.size(max=40000)

#  libreries 
library(compareGroups)
library(here)
library(rlang)
library(dplyr)
library(cmprsk)
library(kableExtra)


load(here::here("output","output_MDORIA_v7.Rdata"))

conductor_variables<-here::here("taulavariables_v5.xls")

```

# Objectius

S'estudia la mortalitat i les seves causes en la grup de pacients amb diabetis amb i sense peu diabètic (descripció basal: Biomed Res Int. 2016;2016:7217586) en el seguiment a més de 5 anys, i la seva comparació amb la dels pacients sense diabetis en la població en tractament renal susbstitutiu amb hemodiàlisi del territori de Lleida.S'analitzaran els factors pronòstics. Com a objectius secundaris, s'investigaran també altres esdeveniments rellevants pel pacient: esdeveniments cardiovasculars, hospitalització, noves úlceres de peu diabètic, i amputacions.

> Avaluar la relació de peu diabetic y esdeveniments cardiovasculars, mortalitat CV, noves ulceres al llarg de 5 anys

> Avaluar la relació de diabetis i esdeveniments cardiovasculars, mortalitat CV, noves ulceres al llarg de 5 anys

# Mètode

Estimació d'incidencia acumulada de cada esdeveniment, caracteristiques basals, Hazard ratio (HR) i curves de Kaplan-Meier (KM) segons peu diabetic. Finalment estimació de HR segons riscos competitius. Estimation, testing and regression modeling of subdistribution functions in competing risks, as described in Gray (1988), A class of K-sample tests for comparing the cumulative incidence of a competing risk, Ann. Stat. 16:1141-1154 <doi:10.1214/aos/1176350951>, and Fine JP and Gray RJ (1999), A proportional hazards model for the subdistribution of a competing risk, JASA, 94:496-509

***

## 0. Estat:

**Actualització (30/03/2020) **

&check; Realitzar mateixa aproximació tota la base de dades comparant DM versus no DM (n=220) <br/>
&check; Calcular HR ajustats per: Age, Gender, Hypertension, Dyslipidemia, Smoking, Previous CVD (any)  <br/>

**Realizat**

&check; Importar fitxers excel i SPSS en diferents formats   <br/>
&check; Formatejar dades (Noms de variables, camps dates)  <br/>
&check; Depuració d'errades  <br/>
&check; Generar conductor  <br/>
&check; Calculs i recodificacions  <br/>
&check; Construir/identificar events <br/>
&check; Descriptiva <br/>
&check; Càlcul d'incidencia acumulada d'events per grups <br/>
&check; Estimació de HR de cada esdeveniment segons peu diabetic segons riscos competitius (Fine & Gray)  <br/>


**Pendent**

* Revisió i depuració d'errades 
* Interpretació de resultats
* + Reanalisis
* Manuscrit


# Descriptiu basal i per grups 

## Població general (N=220) 

```{r, message=FALSE, warning=FALSE, include=T, echo=FALSE,size="huge"}

export2md(T0.1, caption = "Característiques basals dels pacients globals (Diabetic vs No diabetis)")

export2md(T0.2, caption = "Característiques basals dels pacients globals (Peu diabetic, No peu DM, No diabetis)")


```


***

## Població diabetica (N=85)   

>Descriptiu comparatiu segons grups (Peu diabetic i arteriopatia perifèrica)

```{r,message=FALSE, warning=FALSE, include=T, echo=FALSE,size="huge"}

# export2md(T1.1, caption = "Característiques basals")

export2md(T1.2, caption = "Característiques basals segons Peu diabetic (Úlcera o amputació)")

export2md(T1.3, caption = "Característiques basals segons antecedents arteriopatia perifèrica")


```


# Frequencia d'events principals, comparativa basal i Hazard ratios

Llistat d'events: 

1. Mortalitat global (Exitus)
2. Mortalitat CV 
3. Event Cardiovascular (EV_CI, EV_CV, EV_ART_PER, EV_ISQ_MESENTERICA, EV_COLITIS_ISQ)
4. MACE (EV_CV or EV_CI or exitusCV)
5. Ulcera o amputacio 


```{r, message=FALSE, warning=FALSE, include=T, echo=FALSE,size="huge"}

export2md(T2.2, caption = "Events per grups: Peu diabetic (Úlcera / amputació)")


```


# Mortalitat global durant el seguiment segons característiques basals

```{r, message=FALSE, warning=FALSE, include=T, echo=FALSE,size="huge"}

export2md(T3.0, caption = "Hazard ratio de mortalitat global segons característiques basals")


```


# Mortalitat CV durant el seguiment segons característiques basals

```{r, message=FALSE, warning=FALSE, include=T, echo=FALSE,size="huge"}

export2md(T3.1, caption = "Frequencia de mortalitat CV segons característiques basals i HR per cada factor")

```


# MACE durant el seguiment segons característiques basals

Events considerats: CI, CV, ART_PER, ISQ_MESENTERICA, COLITIS_ISQ

```{r, message=FALSE, warning=FALSE, include=T, echo=FALSE,size="huge"}

export2md(T3.3, caption = "Frequencia de MACE segons característiques basals i HR per factor")

```


# Events principals segons Diabetes (Si/No)

## Taula dincidencia d'events

```{r EVENTS, message=FALSE, warning=FALSE, include=T, echo=FALSE,size="huge"}

# Taula dincidencia d'events ---------------
formula<-formula_compare("events_principals",y="diabetes",taulavariables = conductor_variables)

taula4.1<-descrTable(formula,Q1 =0,Q3=1, method = 2,timemax = 1825,data=dades,show.all = T)
export2md(taula4.1)

taula4.2<-descrTable(peu_diab2~exitusCV+exitusCV_surv+temps_seguiment,Q1 =0,Q3=1, method = 2,timemax = 1825,data=dades,show.all = T)
export2md(taula4.2)

```

## Taula de HR (Kaplan Meier) i significació estadística

```{r HR_EVENTS, message=FALSE, warning=FALSE, include=T, echo=FALSE,size="huge"}

#  3 Taula de HR -----
descrTable(exitus_surv~diabetes,show.ratio = T,data=dades,show.all = T) %>% export2md()
descrTable(exitusCV_surv~diabetes,show.ratio = T,data=dades,show.all = T) %>% export2md()
descrTable(EV_CardV_surv~diabetes,show.ratio = T,data=dades,show.all = T) %>% export2md()
descrTable(EV_MACE_surv~diabetes,show.ratio = T,data=dades,show.all = T) %>% export2md()
descrTable(EV_ULC_AMP_surv~diabetes,show.ratio = T,data=dades,show.all = T) %>% export2md()


```


# Curves de KM de cada event per grups (DM versus No DM)

```{r curvesKM, message=FALSE, warning=FALSE, include=T, echo=FALSE,size="huge"}

library(ggplot2)

# PlotsKM ------
plotKM_doria(dt=dades,event="exitus",temps="temps_seguiment",titol="Mortalitat cardiovascular")
plotKM_doria(dt=dades,event="exitusCV",temps="temps_seguiment",titol="Mortalitat cardiovascular")
plotKM_doria(dt=dades,event="EV_CardV",temps="temps_fins_EVCardV",titol="Event cardiovascular")
plotKM_doria(dt=dades,event="EV_MACE",temps="temps_fins_MACE",titol="MACE")
plotKM_doria(dt=dades,event="EV_ULC_AMP",temps="temps_fins_ULCAMP",titol="Ulcera/Amputació")


```

# Estimació de HR de cada esdeveniment segons peu diabetic segons riscos competitius (Fine & Gray)


```{r HR_FG, message=FALSE, warning=FALSE, include=T, echo=FALSE,size="huge"}

extreure_HRFG(event="exitusCV",temps="temps_seguiment",grup="diabetes") %>% 
  kable(caption="Risc de mortalitat cardiocascular",digits = 3) %>% kable_styling()

extreure_HRFG(event="EV_CardV",temps="temps_fins_EVCardV",grup="diabetes") %>% 
  kable(caption="Risc d'esdeveniment cardiocascular",digits = 3) %>% kable_styling()

extreure_HRFG(event="EV_MACE",temps="temps_fins_MACE",grup="diabetes") %>% 
  kable(caption="Risc de MACE",digits = 3) %>% kable_styling()

extreure_HRFG(event="EV_ULC_AMP",temps="temps_fins_ULCAMP",grup="diabetes") %>% 
  kable(caption="Risc d'Ulcera o amputació",digits = 3) %>% kable_styling()


```

# Estimació de HR *ajustats* de cada esdeveniment segons peu diabetic segons riscos competitius (Fine & Gray)

> Ajust segons variables 


```{r HR_FG2, message=FALSE, warning=FALSE, include=T, echo=FALSE,size="huge"}

variablesajust<-extreure.variables("vajust3", taulavariables = conductor_variables)

print(paste0("Ajustat per: ", paste0(variablesajust,collapse=", ")))

extreure_HRFG(event="exitusCV",temps="temps_seguiment",grup="diabetes",covariables = variablesajust) %>% 
  kable(caption="HR de Risc de mortalitat cardiocascular ajustat",digits = 3) %>% kable_styling()

extreure_HRFG(event="EV_CardV",temps="temps_fins_EVCardV",grup="diabetes",covariables = variablesajust) %>% 
  kable(caption="HR de Risc d'esdeveniment cardiocascular",digits = 3) %>% kable_styling()

extreure_HRFG(event="EV_MACE",temps="temps_fins_MACE",grup="diabetes",covariables = variablesajust) %>% 
  kable(caption="HR Risc de MACE ajustat",digits = 3) %>% kable_styling()

extreure_HRFG(event="EV_ULC_AMP",temps="temps_fins_ULCAMP",grup="diabetes",covariables = variablesajust) %>% 
  kable(caption="HR de Risc d'Ulcera o amputació ajustat",digits = 3) %>% kable_styling()


```

